Cédric Delanchy

Data Product Manager Freelance

+337.85.73.46.39 contact@cedric-delanchy.com linkedin.com/in/cedricdelanchy/fr github.com/Cedric-Delanchy



Ma carrière dans le domaine du numérique et de l'entrepreneuriat m'a permis d'endosser des responsabilités dans divers contextes, me conférant une expertise approfondie en analytique, en développement de produits digitaux, ainsi qu'en data et marketing. Ce parcours m'a permis de collaborer et contribuer à des stratégies innovantes tout en travaillant avec des équipes transversales pour favoriser l'atteinte d'objectifs et créer de la valeur. Ma maîtrise des données et des outils analytiques me permet de relever les défis liés aux produits et à la data, en mettant l'accent sur les objectifs stratégiques et les opportunités de développement.

COMPETENCES

- Compréhension stratégique
- Analyse de données
- Gestion de produits digitaux ou data
- Conception centrée utilisateur
- Planification fonctionnelle
- Gestion de projet & Méthodologie Agile
- Coordination d'équipes transverses
- Résolution de problèmes

OUTILS

- DBT
- Fivetran
- BigQuery
- Dataiku
- Make/Zapier
- Looker/Power BI/Metabase/Tableau
- Mixpanel
- Hotjar
- Customer.io
- Clickup/Notion/Trello
- Cookiebot
- Canny.io

- SQL/Python

- Segment

- Github

EDUCATION

Master Management de Projet E-Business IMMD Lille - 2008

EXPERIENCE

Freelance Data Product Manager 01/24 - Aujourd'hui, Lille

Freelance Teacher - Le Wagon 01/24 - 06/24, Lille & Remote

CPO/Co-Founder - The Tricks Network 03/21 - 08/23, Lille & Remote

E-Commerce Trading Manager - Snooze 02/19 - 09/19, Melbourne (Australie)

E-Commerce Manager AU/NZ - Europcar 05/17 - 11/18, Melbourne (Australie)

Website Manager AU/NZ - Europcar 05/15 - 05/17, Melbourne (Australie)

Consultant E-Business/Web Analytics - CGI 11/11 - 04/14, Lille

Chef de projet E-Commerce - C2B Interactive 08/08 - 11/11, Lille

EXPERIENCES DETAILLEES

01/2024 - Aujourd'hui Lille, France

DATA PRODUCT MANAGER

Freelance

- Traduire des problématiques business en solutions analytiques.
- Déployer des solutions data end-to-end répondant aux objectifs stratégiques.
- Stimuler la croissance et l'adoption produit grâce à l'analyse et à la stack data.
- Construire de data products internes pour l'aide à la décision.
- **Faciliter** la construction des pipelines de données, de l'ingestion à la visualisation/activation.
- Identifier des opportunités exploitables par la donnée.
- Construire des dashboards ou analyses pour les stakeholders/BU.
- Gérer des projets en coordination avec les équipes transverses.
- Digitaliser et automatiser les processus métiers.

01/2024 - 06/2024 Lille & remote, France

TEACHER BOOTCAMP DATA ANALYST

Le Wagon - Freelance

• Lead teacher sur les sujets Tracking & GTM, DBT and Reverse ETL.

03/2021 - 08/2023 Lille & remote, France

CPO / CO-FOUNDER

The Tricks Network - CDI

En mixant media et technologies, The Tricks Network avait pour ambition de créer un écosystème digital à destination de l'industrie des sports extrêmes, des riders et de la communauté.

- Piloter et gérer le développement des produits digitaux du discovery jusqu'au delivery.
- Implémenter et exploiter la stack analytique.
- Assurer la **conformité** avec la législation, les **bonnes pratiques** et les règles RGPD.
- **Identifier les opportunités** de monétisation et **concevoir** des fonctionnalités in-app pour renforcer l'engagement utilisateur.
- **Établir les processus** et les **méthodologies projet** pour le développement des produits.
- **Conseiller** les équipes sur le positionnement des produits et les stratégies de mise sur le marché.

02/2019 - 08/2019 Melbourne, Australie

E-Commerce Trading Manager

Snooze.com.au - CDI

- Gérer le point de vente en ligne et l'expérience utilisateur afin de stimuler les ventes en ligne et le trafic en magasin, conduisant à une augmentation de +57 % des transactions en ligne en 5 mois.
- Planifier et gérer la roadmap e-commerce.
- Alimenter, prioriser et coordonner le backlog pour **maximiser la valeur délivrée** aux clients et prospects.
- Surveiller l'exactitude et la pertinence des contenus, incluant les campagnes stratégiques, les informations produits et les plans d'action spécifiques.
- Identifier, suivre et analyser les KPIs pour faciliter la prise de décision.
- Collaborer et coordonner l'ensemble des équipes transverses et partenaires.
- Élaborer des **réflexions stratégiques** afin d'**influencer les changements** au sein de l'organisation, d'améliorer la délivrabilité, la productivité, la compétitivité et de **maximiser le retour sur investissement**.

05/2017 - 11/2018 Melbourne, Australie

E-Commerce Manager Australie & Nouvelle-Zélande

Europcar - CDI

- Gérer l'activité e-Commerce & Direct to brand des marchés AU/NZ conduisant à +7%
 YoY de revenu pour le marché australien et +20% YoY pour le marché Néo-Zélandais.
- **Produire, analyser et présenter** les indicateurs auprès des stakeholders (hebdos, mensuels et ad hoc)
- Diriger et piloter les plans d'actions locaux afin de **générer de la croissance** et **améliorer l'expérience client**.
- Développer et déployer le plan commercial local dans une optique de Inbound/Outbound.
- **Travailler conjointement** avec les parties prenantes pour coordonner le plan d'action digital.
- Manager l'équipe e-commerce (2 collaborateurs).

05/2015 - 05/2017 Melbourne, Australie

Website Manager Australie & Nouvelle-Zélande
Europear - CDI

11/2011 - 04/2014 Lille, France Consultant E-Business & Web Analytics
CGI - CDI

DIPLOMES/CERTIFICATIONS

12/2023 Certification Data Analyst

Lille Le Wagon

02/2021 Certification Product Owner

Online OpenClassrooms

07/2020 Certification Maîtrise de la Qualité en projet Web

Online OPQUAST

08/2018 Master Management de Projet E-Business

Lille, France IMMD

LANGUES

ANGLAIS Bilingue

FRANCAIS Natif